【裁判字號】    98,訴,3230
【裁判日期】    981109
【裁判案由】    毒品危害防制條例
【裁判全文】
臺灣臺中地方法院刑事判決              98年度訴字第3230號
公  訴  人  臺灣臺中地方法院檢察署檢察官
被      告  甲○○
                      之1
                    （現於臺灣臺中監獄執行中）
上列被告因違反毒品危害防制條例案件，經檢察官提起公訴（98
年度毒偵字第2806號），被告於本院準備程序中就被訴之事實為
有罪之陳述，經本院合議庭裁定由受命法官獨任進行簡式審判程
序審理，判決如下：
    主      文
甲○○施用第一級毒品，累犯，處有期徒刑拾月。
    事實及理由
壹、程序方面
    刑事訴訟法第273條之1第1 項規定除被告所犯為死刑、無期
    徒刑、最輕本刑為3 年以上有期徒刑之罪或高等法院管轄第
    一審案件者外，於審判期日前之程序進行中，被告先就被訴
    事實為有罪之陳述時，審判長得告知被告簡式審判程序之旨
    ，並聽取當事人、代理人、辯護人及輔佐人之意見後，裁定
    進行簡式審判程序。查本案被告甲○○被訴違反毒品危害防
    制條例案件，非前開不得進行簡式審判程序之案件，經被告
    於本院審理時就被訴之事實為有罪之陳述，且經本院告知被
    告簡式審判程序之旨，聽取被告及檢察官之意見後，爰依刑
    事訴訟法第273 條之1第1項規定裁定改依簡式審判程序審判
    之，先予敘明。
貳、實體方面
一、犯罪事實：
（一）甲○○前於民國90年間，因施用毒品案件，經本院以90年
      度毒聲字第1822號裁定令入勒戒處所觀察、勒戒後，因認
      無繼續施用毒品之傾向，於90年8 月22日釋放出所，而於
      90年9月2日執行完畢，並由臺灣臺中地方法院檢察署檢察
      官以90年度毒偵緝字第327 號為不起訴處分確定；復於91
      年間因施用毒品案件，經本院以91年度毒聲字第2920號裁
      定令入勒戒處所觀察、勒戒後，再度因認無繼續施用毒品
      之傾向，於92年5月27日釋放出所，而於92年6月5 日執行
      完畢，並由臺灣臺中地方法院檢察署檢察官以92年度毒偵
      緝字第100 號為不起訴處分確定；又於94年間，因施用第
      一、二級毒品及搶奪案件，經本院分別以95年度訴字第35
      6號判處有期徒刑1 年、4月及95年度訴字第2424號判處有
      期徒刑9 月確定，再與95年間之施用毒品案件，經本院以
      95年度訴字第3029號判處有期徒刑7 月確定，嗣經臺灣臺
      中地方法院檢察署檢察官聲請減刑，經本院裁定分別減刑
      為6月、2月、4月15日及3月15日，並定應執行有期徒刑11
      月確定，於96年10月26日縮刑期滿執行完畢（本件構成累
      犯）。詎其猶未悛悔警惕，明知海洛因係毒品危害防制條
      例所列之第一級毒品，不得施用及持有，仍於觀察勒戒執
      行完畢釋放後5 年內再犯施用毒品罪後，復基於施用第一
      級毒品海洛因（下稱海洛因）之犯意，於98年7月7日上午
      6 時許，在臺中市○○路之英才公園內，以將海洛因放入
      香菸內以抽菸方式施用海洛因1次。嗣於同日晚間7時26分
      許，為警盤查，並經其同意採其尿液檢驗後，鑑驗結果呈
      嗎啡陽性反應而悉上情。
（二）案經臺中市政府警察局第一分局報告臺灣臺中地方法院檢
      察署檢察官偵查起訴。
二、上開犯罪事實，業經被告甲○○於警詢時、偵查中及本院準
    備程序時均坦承不諱，且被告同意於前開時間採集之尿液經
    送驗，結果呈海洛因之代謝物嗎啡陽性反應乙節，復有中山
    醫學大學附設醫院檢驗科藥物檢測中心98年7 月16日尿液檢
    驗報告、臺中市警察局第一分局委託檢驗尿液代號與真實姓
    名對照表各1 份，是其確有施用第一級毒品海洛因之犯行至
    明。故被告前開自白核與事實相符，堪予採信。本案事證已
    臻明確，被告犯行洵堪認定，應依法論科。
三、按觀察、勒戒或強制戒治執行完畢釋放後，5 年內再犯施用
    第一、二級毒品之罪者，檢察官應依法追訴，毒品危害防制
    條例第23條第2 項定有明文；次按修正毒品危害防制條例就
    施用毒品者，僅於「初犯」及「5 年後再犯」二種情形，有
    其追訴條件之限制，即須於初犯經觀察、勒戒或強制戒治釋
    放後，5 年內均無施用毒品之行為，始能認其前所實施之觀
    察、勒戒或強制戒治已足遮斷毒癮，而得於5 年後再犯時，
    再予適用初犯之規定，重行觀察、勒戒等程序；倘5 年內已
    經再犯，被依法追訴處罰，縱其第3次（或第3次以上）施用
    毒品之時間在初犯釋放5年以後，即與「5年後再犯」之情形
    有別，且因已於「5 年內再犯」，顯見其再犯率甚高，原實
    施觀察、勒戒或強制戒治，已無法收其實效，而無5 年戒斷
    期之存在，自無再經觀察、勒戒及強制戒治之必要，應由檢
    察官逕行起訴；最高法院著有95年度台非字第59號判決、95
    年度台非字第65號判決意旨可供參照。查本案被告有如犯罪
    事實欄所載之觀察、勒戒及刑之執行等情，此有臺灣高等法
    院被告前案紀錄表等在卷可稽，是被告於92年6月5日觀察勒
    戒執行完畢後5 年內，於94年間既仍因有施用毒品犯行，經
    本院分別判處有期徒刑1年、4月，復經減刑為6月、2月確定
    ，依諸前開條例規定及最高法院判決意旨，因被告在觀察勒
    戒執行完畢釋放後之5 年內，業有施用毒品之行為，則被告
    本次於98年7月7日上午6時許所為之施用毒品行為，即與5年
    後再犯之情形有別，無再經觀察、勒戒或強制戒治之必要，
    應由檢察官逕行起訴，附此敘明。
四、核被告甲○○所為，係犯毒品危害防制條例第10條第1 項之
    施用第一級毒品罪。其施用第一級毒品前持有第一級毒品之
    低度行為經施用之高度行為所吸收，不另論罪。又被告有如
    事實欄所載犯罪科刑及刑之執行情形，有臺灣高等法院被告
    前案紀錄表在卷可稽，其於有期徒刑執行完畢後5 年內，故
    意再犯本案有期徒刑以上之罪，為累犯，應依法加重其刑。
    爰審酌被告有如事實欄所示之施用毒品而經觀察、勒戒及執
    行刑罰之紀錄，有上開前案紀錄表可參，詎其猶未悛悔警惕
    ，再犯本案施用第一級毒品之罪，顯未因前所受之觀察勒戒
    及刑罰執行而決心改過，矯正其行；再者，被告施用毒品不
    但足以導致精神障礙、性格異常，甚至造成生命危險，戕害
    個人身心健康，對社會治安可能之危害程度非輕，並斟酌其
    正值壯年，不思正當工作，及施用第一級毒品之次數及犯罪
    後坦承犯行等一切情狀，量處如主文所示之刑，以示儆懲。
據上論斷，應依刑事訴訟法第273條之1第1項、第299條第1 項前
段，毒品危害防制條例第10條第1 項，刑法第11條前段、第47條
第1項，判決如主文。
本案經檢察官乙○○到庭執行職務。
中    華    民    國    98    年    11    月     9    日
                  刑事第四庭  法  官  潘曉玫
以上正本證明與原本無異。
如不服本判決應於收受判決後10日內向本院提出上訴書狀，並應
敘述具體理由；其未敘述上訴理由者，應於上訴期間屆滿後20日
內向本院補提理由書（均須按他造當事人之人數附繕本）「切勿
逕送上級法院」。
                              書記官  張齡方
中    華    民    國    98    年    11    月     9    日
附錄本案論罪科刑法條全文：
毒品危害防制條例第十條
施用第一級毒品者，處六月以上五年以下有期徒刑。
施用第二級毒品者，處三年以下有期徒刑。


司法院資訊處製作；財團法人民間司法改革基金會備份。
